臺灣高雄地方法院刑事判決　　　　　　　　　　　　九十二年度訴字第二六四六號
　　公　訴　人　臺灣高雄地方法院檢察署檢察官
　　被　　　告　甲○○
右被告因偽造文書等案件，經檢察官提起公訴（九十二年度偵字第六三０三號），因
被告就被訴之事實為有罪之陳述，經本院告知簡式審判意旨並聽取當事人之意見後，
合意庭裁定改由受命法官獨任以簡式審判程序進行審理，本院判決如左：
    主  文
甲○○連續行使偽造私文書，足以生損害於他人，處有期徒刑肆月，如易科罰金，以
參佰元折算壹日。
如附表所示偽造之丙○○署押共計拾貳枚均沒收。
    事  實
一、甲○○前有多次竊盜前科（均未構成累犯），仍不知悔改，復基於意圖為自己不
    法之所有之竊盜犯意，於民國九十年五月十九日上午九時三十分許，在桃園縣中
    壢市○○○路八四六巷五弄二十五號參加友人婚禮之際，竊取丙○○所有之台新
    國際商業銀行卡號0000000000000000號信用卡一張及王志潔所
    有之現金新臺幣（下同）六千元，得手後，並基於行使偽造私文書及意圖為自己
    不法所有、意圖為自己不法利益之概括犯意，持前揭竊得之信用卡，於附表所示
    之時間，前往附表所示之商店消費，向附表編號一至七所示各該店員詐購如附表
    編號一至七號所示價值之物品，及向附表編號八至十二所示之各該店員，詐得附
    表編號八至十二所示之服務，並交付該信用卡予各該店員用以刷卡消費而行使，
    因而致各該店員陷於錯誤，交付各該物品及提供服務予甲○○，甲○○並在附表
    所示之信用卡簽帳單上，以複寫方式，偽造如附表所示之簽名（均一式二聯，一
    聯交甲○○收執，已滅失，另一聯交各該特約商店收執），表示已收受特約商店
    交付之交易財物及服務，並將各該簽帳單其中一聯交予店員而行使，足生損害於
    真正持卡人丙○○、特約商店及發卡銀行之權益及信用卡管理之正確性。嗣丙○
    ○接獲帳單，始查悉上情而報警查獲。
二、案經丙○○訴由桃園縣警察局中壢分局報請臺灣桃園地方法院檢察署檢察官呈請
    臺灣高等法院移轉臺灣高雄地方法院檢察署檢察官偵查起訴。
    理  由
壹、程序部分：
    本件被告甲○○所犯係死刑、無期徒刑、最輕本刑為三年以上有期徒刑以外之罪
    ，其於準備程序就前揭被訴事實為有罪之陳述，經告知簡式審判程序之旨，並聽
    取其與公訴人之意見後，本院認無不得或不宜改依簡式審判程序進行之情事，爰
    依刑事訴訟法第二百七十三條之一第一項，裁定進行簡式審判程序。
貳、實體方面：
一、右揭事實，業據被告甲○○於偵訊及本院審訊中坦承明確（見臺灣高雄地方法院
    檢察署九十二年度偵字第六三０三號卷第十三頁、第三十七頁；本院九十二年十
    二月二日準備程序筆錄、九十三年一月十九日審理筆錄），核與告訴人丙○○於
    警詢、偵訊（見臺灣桃園地方法院檢察署九十年度偵字第一八八五二號卷第七頁
    、第三十一頁）及證人即附表編號八所示之店員黃慶豐於警詢中證述情節均相一
    致，並有信用卡消費明細帳單一紙、附表所示之簽帳單影本、台新國際商業銀行
    九十二年十二月十一日台新信卡字第九二０四一七號函、臺灣土地銀行九十二年
    十二月二十五日總消四字第０九二００三七四九二號函、中國信託商業銀行九十
    二年十二月十七日刑事陳報狀、香港商香港上海匯豐銀行九十二年十二月十八日
    （九二）港匯銀卡字第０三四四六號函、九十三年一月六日（九二）港匯銀卡字
    第０四０一一號函、財團法人聯合信用卡處理中心九十二年十二月十一日（九二
    ）聯卡會計字第六一一號函各一份在卷可稽，被告前揭自白，核與事實相符，其
    上開犯行，洵堪認定。
二、被告竊取丙○○之信用卡及王志潔之現金之行為，係犯刑法第三百二十條第一項
    之竊盜罪；另被告持丙○○之信用卡，提示予商家，使商家以為真正持卡人係被
    告，而允其消費交付財物及提供服務，被告並偽造丙○○之署名於簽帳單上之行
    為，係犯刑法第二百十六條、第二百十條行使偽造私文書罪、第三百三十九條第
    一項、第二項之詐欺取財及詐欺得利罪。起訴書所犯法條欄中，就被告所犯詐欺
    取財罪部分，雖記載係犯刑法第三百三十九條第三項第一項之詐欺取財未遂罪，
    然此部分，業經公訴人當庭更正所犯係刑法第三百三十九條第一項之詐欺取財既
    遂罪，合先敘明。又被告於各該簽帳單上偽造丙○○署押之行為，為偽造簽帳單
    之部分行為，而其偽造後復持以行使，偽造之低度行為，為行使之高度行為吸收
    ，均不另論罪。被告於每次刷卡消費時，以複寫方式，同時偽造持卡人存根聯及
    特約商店存根聯二張，係單一行為。另被告以一行為竊取丙○○之信用卡及王志
    潔之現金，侵害二個財產支配管領權，係以一行為觸犯相同罪名，為同種想像競
    合犯，應從一重處斷。被告前後多次行使偽造私文書、詐欺取財、詐欺得利之行
    為，均時間緊接，觸犯構成要件相同之罪，均係基於概括犯意為之，均為連續犯
    ，應依刑法第五十六條之規定，均論以一罪。又其所犯竊盜罪、行使偽造私文書
    罪與詐欺取財罪、詐欺得利罪間，均有方法目的之牽連犯關係，應從一重之行使
    偽造私文書罪處斷。爰審酌被告適值青壯之年，不思以正當方式獲取財物，前有
    多次竊盜前科（均未構成累犯），有臺灣高等法院被告全國前案紀錄表一份在卷
    可稽，仍不知悔悟，竟竊取他人財物，並持他人之信用卡消費，擾亂金融秩序，
    並損害他人財產法益甚鉅，惟念其取得之財物及利益價值尚非甚鉅，且犯後坦承
    犯行，態度尚佳等一切情狀，量處如主文所示之刑，並諭知易科罰金之折算標準
    。附表所示偽造之各該簽帳單，其中一聯已交由各該特約商店收執，非被告所有
    ，惟其上偽造之丙○○署押共十二枚，應依刑法第二百十九條規定，宣告沒收；
    另一聯則由被告自行收執，然各該簽帳單已經被告丟棄而不存在，業據被告供承
    明確，爰不予宣告沒收。被告所為前揭犯行，係臨時起意，與其於九十年七月六
    日，在屏東縣枋寮鄉○○村○○路一００號，竊取其祖母柳黃雲員之郵局存摺、
    印章，並冒名提領郵局帳戶內款項之行為（此部分行為，業經臺灣高等法院高雄
    分院於九十二年一月二十八日，以九十一年度上訴字第一八八九號判決有罪確定
    ），並無關連，此業據被告於本院審理時自承無訛，再佐以被告所犯二案間隔近
    二月，且行為態樣有間，顯非基於概括犯意為之，自非連續犯，併此敘明。
據上論斷，應依刑事訴訟法第二百七十三條之一第一項、第二百九十九條第一項前段
，刑法第五十六條、第二百十六條、第二百十條、第三百三十九條第一項、第二項、
第五十五條、第二百十九條、第三百二十條第一項，罰金罰鍰提高標準條例第一條前
段、第二條之規定，判決如主文。
本案經檢察官乙○○到庭執行職務。
中      華      民      國      九十三      年     一     月    三十    日
                                臺灣高雄地方法院刑事第五庭
                                    法  官    蘇雅慧
右正本證明與原本無異。
如不服本判決，應於判決送達後十日內，向本院提出上訴狀。
        書記官    林誠桂
中      華      民      國      九十三      年     一     月    三十    日
附錄本判決論罪科刑法條全文：
中華民國刑法第二百一十條
偽造、變造私文書，足以生損害於公眾或他人者，處五年以下有期徒刑。
中華民國刑法第二百一十六條
行使第二百十條至第二百十五條之文書者，依偽造、變造文書或登載不實事項或使登
載不實事項之規定處斷。
中華民國刑法第三百二十條
意圖為自己或第三人不法之所有，而竊取他人之動產者，為竊盜罪，處五年以下有期
徒刑、拘役或五百元以下罰金。
意圖為自己或第三人不法之利益，而竊佔他人之不動產者，依前項之規定處斷。
前二項之未遂犯罰之。
中華民國刑法第三百三十九條
意圖為自己或第三人不法之所有，以詐術使人將本人或第三人之物交付者，處五年以
下有期徒刑、拘役或科或併科一千元以下罰金。
以前項方法得財產上不法之利益或使第三人得之者，亦同。
前二項之未遂犯罰之。
附表：
   ┌───┬──────┬───────┬───────┬──────┐
   │編號  │ 時     間  │ 商 店 名  稱 │消 費 金 額   │偽造署押    │
   ├───┼──────┼───────┼───────┼──────┤
   │ 一   │90.5.19     │金台企業有限公│335元         │丙○○      │
   │      │            │司（即福華加油│              │            │
   │      │            │站）          │              │            │
   ├───┼──────┼───────┼───────┼──────┤
   │ 二   │90.5.20     │千越加油站    │630元         │丙○○      │
   ├───┼──────┼───────┼───────┼──────┤
   │ 三   │90.5.22     │中油加油站    │500元         │丙○○      │
   ├───┼──────┼───────┼───────┼──────┤
   │ 四   │90.5.22     │大車實業有限公│2185元        │丙○○      │
   │      │            │司           │              │            │
   ├───┼──────┼───────┼───────┼──────┤
   │ 五   │90.5.22     │大車實業有限公│6840元        │丙○○      │
   │      │            │司            │              │            │
   ├───┼──────┼───────┼───────┼──────┤
   │ 六   │90.5.24     │中油加油站    │562元         │丙○○      │
   ├───┼──────┼───────┼───────┼──────┤
   │ 七   │92.5.24     │中油加油站    │755元         │丙○○      │
   ├───┼──────┼───────┼───────┼──────┤
   │ 八   │90.5.19     │竣翔汽車行    │4095元        │丙○○      │
   ├───┼──────┼───────┼───────┼──────┤
   │ 九   │90.5.22     │智明實業股份有│1788元        │丙○○      │
   │      │            │限公司        │              │            │
   ├───┼──────┼───────┼───────┼──────┤
   │ 十   │90.5.20     │林圓商務汽車旅│1780元        │丙○○      │
   │      │            │館            │              │            │
   ├───┼──────┼───────┼───────┼──────┤
   │ 十一 │90.5.22     │安愛安汽車旅館│1000元        │丙○○      │
   │     │            │股份有限公司  │              │            │
   ├───┼──────┼───────┼───────┼──────┤
   │ 十二 │90.5.23     │林圓商務汽車旅│1680元        │丙○○      │
   │      │            │館            │              │            │
   ├───┴──────┴───────┴───────┴──────┤
   │以上偽造丙○○署押均壹式貳聯，其中壹聯由商店收執，共計拾貳枚（另壹│
   │聯由被告收執，已經滅失）。                                        │
   └─────────────────────────────────┘
